臺灣臺北地方法院民事裁定  
109年度訴字第7201號
上  訴  人  陳紹恩  
            陳韻棻  



被  上訴人  周來春  

上列當事人間請求返還不當得利等事件，上訴人不服民國110年9
月30日本院第一審判決，提起上訴，本院裁定如下：
    主  文
本件訴訟標的價額核定為新臺幣貳佰零玖萬貳仟參佰貳拾元。
被上訴人應於收受本裁定後七日內，補繳第一審裁判費新臺幣壹
萬肆仟參佰元，逾期未繳，即駁回其訴。
上訴人應於收受本裁定後七日內，補繳第二審裁判費新臺幣參萬
貳仟陸佰捌拾伍元，逾期未繳，即駁回其上訴。
    理  由
一、按因財產權起訴者，應依民事訴訟法第77條之13規定，繳納
    裁判費。提起民事第二審上訴，應依同法第77條之16規定，
    繳納上訴費，此為必備之程式。次按訴訟標的之價額，由法
    院核定；核定訴訟標的之價額，以起訴時之交易價額為準；
    無交易價額者，以原告就訴訟標的所有之利益為準；以一訴
    主張數項標的者，其價額合併計算之；以一訴附帶請求其孳
    息、違約金者，不併算其價額，同法第77條之1第1項、第2
    項、第77條之2第1項前段、第2項分別定有明文。末按上訴
    不合程式或有其他不合法之情形而可以補正者，原第一審法
    院應定期間命其補正，如不於期間內補正，應以裁定駁回之
    ，同法第442條第2項亦有明文。
二、經查：
（一）本件被上訴人於本院對上訴人提起請求返還房屋等訴訟，
      聲明：㈠上訴人陳韻棻應將門牌號碼新北市○○區○○路0段00
      號1樓及2樓房屋（下稱系爭房屋）騰空遷讓返還予被上訴
      人；㈡陳韻棻應給付被上訴人新臺幣（下同）30萬9,000元
      及其利息；㈢陳韻棻應自民國109年10月23日起至騰空遷讓
      返還系爭房屋之日止，按月給付被上訴人12萬元；㈣上訴
      人應連帶給付被上訴人109萬5,720元及其利息。經本院為
      被上訴人全部勝訴之判決，上訴人不服，就其敗訴部分提
      起全部上訴。查前開聲明㈠部分，其訴訟標的價額應以系
      爭房屋108年課稅現值即68萬7,200元計算之；前開聲明㈡
      部分，因係被上訴人請求上訴人給付租約終止前已發生之
      租金債務，非屬附帶請求，應與返還系爭房屋之訴訟標的
      合併計算價額（最高法院107年度台抗字第897號裁定意旨
      參照），此部分訴訟標的金額則為30萬9,000元；前開聲
      明㈢部分，被上訴人係基於其與陳韻棻間之租賃契約條款
      ，請求陳韻棻於返還系爭房屋以前按月給付違約金，依前
      開規定，違約金核屬附帶請求，不併算其價額；前開聲明
      ㈣部分，被上訴人係以兩造另簽立之保證書為請求，請求
      標的金額則為109萬5,720元。又前述四聲明之間並無互相
      競合或選擇之情形，自應合併計算訴訟標的價額，是本件
      訴訟標的價額應核定為209萬2,320元（計算式：68萬7,60
      0元＋30萬9,000元＋109萬5,720元）。
（二）準此，本件第一、二審之訴訟標的價額應均為209萬2,320
      元，應徵第一審裁判費2萬1,790元、第二審裁判費3萬2,6
      85元。惟被上訴人就第一審裁判費僅繳納7,490元（見本
      院卷第3頁），尚應補繳1萬4,300元；上訴人則未據繳納
      第二審裁判費，尚應繳納3萬2,685元。茲命被上訴人及上
      訴人於收受本裁定後7日內，分別補正前述事項，如未依
      限補正，即裁定駁回其起訴或上訴。
三、爰裁定如主文。
中　　華　　民　　國　　110 　年　　11　　月　　4 　　日
                  民事第二庭  審判長法　官　林鈺琅
　　　　　　　　　　　　　　　　　　法　官　蒲心智
　　　　　　　　　　　　　　　　　　法　官　郭子彰
以上正本係照原本作成。
如不服本裁定關於核定訴訟標的價額部分，應於送達後10日內向
本院提出抗告狀，並繳納抗告費新臺幣1,000元；其餘關於命補
繳裁判費部分，不得抗告。
中　　華　　民　　國　　110 　年　　11　　月　　4 　　日
　　　　　　　　　                  書記官  李真萍